臺灣高雄地方法院刑事判決　　　　　 100年度審訴字第2541號
公　訴　人　臺灣高雄地方法院檢察署檢察官
被　　　告　林凱鴻
　　　　　　翁宏進
　　　　　　郭興明
　　　　　　陳三星
上　一　人
選任辯護人　林敬信律師
被　　　告　林美惠　女　23歲（民國○○年○月○日生）
　　　　　　　　　　身分證統一編號：Ｚ000000000號　
　　　　　　　　　　住高雄市仁武區埤內巷82號
　　　　　　　　　　住高雄市前鎮區○○○路85號3樓
　　　　　　賴冠宇　男　27歲（民國○○年○月○○日生）
　　　　　　　　　　身分證統一編號：Ｚ000000000號　
　　　　　　　　　　住高雄市○○區○○路133巷33號
上列被告因偽證案件，經檢察官提起公訴（99年度偵字第27378
號），嗣因被告於本院準備程序中就被訴事實為有罪之陳述，本
院告知被告簡式審判程序之旨，並聽取當事人之意見後，由本院
合議庭裁定改由受命法官獨任依簡式審判程序進行，判決如下：
    主  文
林凱鴻犯偽證罪，處有期徒刑肆月。
翁宏進犯偽證罪，累犯，處有期徒刑伍月。
郭興明犯偽證罪，處有期徒刑肆月。
陳三星犯偽證罪，處有期徒刑肆月。
林美惠犯偽證罪，處有期徒刑肆月。
賴冠宇犯偽證罪，處有期徒刑肆月。
    事  實
一、林凱鴻明知林金生曾於民國97年7 月19日晚間某時，指示翁
    宏進前往址設高雄市○○區○○路3 段151 號之「錢櫃KTV 
    」內，將第三級毒品愷他命約3 公克無償轉讓予其施用，以
    慶祝其生日，以及林金生另於97年8 月間某日，指示翁宏進
    前往高雄市鼓山區○○○路及美術館路口附近之統一超商，
    以新臺幣（下同）8 千元之價格，販賣第三級毒品愷他命30
    公克予其等情（林金生及翁宏進所為共同轉讓及販賣第三級
    毒品愷他命等犯行，業經臺灣高等法院高雄分院以98年度上
    訴字第1606號、第1611號、第1627號判決各判處應執行有期
    徒刑7 年8 月、7 年4 月，並經最高法院於99年12月9 日以
    99年度台上字第7615號判決駁回上訴確定），竟意圖使林金
    生及翁宏進脫免刑責，而基於偽證之犯意，於98年5 月26日
    下午在本院審理97年度訴字第1797號、98年度訴字第223 號
    被告林金生、翁宏進涉嫌轉讓及販賣毒品案審判程序中，經
    審判長告以證人權利義務、拒絕證言權、偽證罪刑責後，林
    凱鴻同意作證並朗讀結文及簽名具結後，對於案情有重要關
    係之事項，虛偽證述略以：其從未向林金生拿過第三級毒品
    愷他命云云，足以影響刑事案件審判之正確性及妨害國家司
    法權之正確行使。
二、翁宏進前於91年間因強盜、贓物等案件，經臺灣高等法院高
    雄分院以92年度少上訴字第18號判決各判處有期徒刑4 年、
    3 月，其中強盜部分經提起上訴，經最高法院以92年度台上
    字第7039號判決駁回上訴確定，上開2 罪嗣經臺灣高等法院
    高雄分院以94年度聲字第134 號裁定應執行有期徒刑4 年2 
    月，而於95年6 月20日縮短刑期假釋出監，嗣因中華民國九
    十六年罪犯減刑條例公佈施行，上開2 罪復經同法院以97年
    度聲字第360 號裁定應執行有期徒刑4 年確定，並於96年10
    月17日假釋期滿未經撤銷視為執行完畢。其明知林金生曾於
    97年7 月19日晚間指示其前往上址「錢櫃KTV 」，將第三級
    毒品愷他命約3 公克無償轉讓予林凱鴻施用，以慶祝林凱鴻
    生日，以及林金生復於97年8 月間某日，指示其前往上開統
    一超商，以8 千元之價格，販賣第三級毒品愷他命30公克予
    林凱鴻等情，竟意圖使林金生脫免刑責而基於偽證之犯意，
    於98年5 月6 日下午在本院審理98年度訴字第223 號被告林
    金生涉嫌轉讓及販賣毒品案審判程序中，經審判長告以證人
    權利義務、拒絕證言權、偽證罪刑責後，翁宏進同意作證並
    朗讀結文及簽名具結後，對於案情有重要關係之事項，虛偽
    證述略以：林金生並未指示其轉讓及販賣第三級毒品愷他命
    予林凱鴻云云，足以影響刑事案件審判之正確性及妨害國家
    司法權之正確行使。
三、郭興明明知其曾於97年8 月間某日，依林凱鴻之指示，前往
    上開統一超商，以8 千元之價格，向受林金生指示前往交易
    之翁宏進購買第三級毒品愷他命30公克等情，竟意圖使林金
    生、翁宏進及林凱鴻脫免刑責而基於偽證之犯意，於98年5
    月6 日下午在本院審理98年度訴字第223 號被告林金生涉嫌
    販賣毒品案審判程序中，經審判長告以證人權利義務、拒絕
    證言權、偽證罪刑責後，郭興明同意作證並朗讀結文及簽名
    具結後，對於案情有重要關係之事項，虛偽證述略以：其確
    曾依林凱鴻之指示前往取貨，然該次實際上並未交易云云，
    足以影響刑事案件審判之正確性及妨害國家司法權之正確行
    使。
四、陳三星明知其曾於97年7 月31日，以其所使用之行動電話門
    號0000000000號撥打林凱鴻所使用之行動電話門號00000000
    00號，以1 千元之價格，向林凱鴻購買第三級毒品愷他命3 
    公克，並由林凱鴻指示陳正宗前往址設高雄市苓雅區○○○
    路186 號之三信家事商業職業學校前交付其所購買之愷他命
    ，以及其於97年9 月19日晚間8 時許，以其所使用之上開行
    動電話門號撥打林凱鴻所使用之上開行動電話門號，以1 千
    元之價格，向林凱鴻購買第三級毒品愷他命3 公克，並由林
    凱鴻指示郭興明前往高雄市鹽埕區西子灣捷運站附近交付其
    所購買之愷他命等情（林凱鴻、陳正宗、郭興明所為多次共
    同販賣第三級毒品愷他命等犯行，業經臺灣高等法院高雄分
    院以98年度上訴字第1606號、第1611號、第1627號判決各判
    處應執行有期徒刑15年、8 年3 月、8 年8 月，並經最高法
    院以99年度台上字第7615號判決駁回上訴確定），竟意圖使
    林凱鴻脫免刑責而基於偽證之犯意，於98年3 月20日上午在
    本院庭審理97年度訴字第1797號被告林凱鴻涉嫌販賣毒品案
    審判程序中，經審判長告以證人權利義務、拒絕證言權、偽
    證罪刑責後，陳三星同意作證並朗讀結文及簽名具結後，對
    於案情有重要關係之事項，虛偽證述略以：其係向郭興明購
    買第三級毒品愷他命，並非向林凱鴻購買云云，足以影響刑
    事案件審判之正確性及妨害國家司法權之正確行使。
五、林美惠明知其曾於97年8 月間某日，以其所使用之行動電話
    門號0000000000號撥打林凱鴻所使用之行動電話門號000000
    0000號，以1 千5 百元之價格，向林凱鴻購買第三級毒品愷
    他命5 公克，並由林凱鴻指示陳正宗前往其位於高雄市前鎮
    區○○○路85號之居處樓下交付其所購買之愷他命等情，竟
    意圖使林凱鴻脫免刑責而基於偽證之犯意，於98年4 月16日
    上午在本院審理97年度訴字第1797號被告林凱鴻涉嫌販賣毒
    品案審判程序中，經審判長告以證人權利義務、拒絕證言權
    、偽證罪刑責後，林美惠同意作證並朗讀結文及簽名具結後
    ，對於案情有重要關係之事項，虛偽證述略以：其係向陳正
    宗購買第三級毒品愷他命，並非向林凱鴻購買云云，足以影
    響刑事案件審判之正確性及妨害國家司法權之正確行使。
六、賴冠宇明知其曾於97年9 月中旬某日，以其所使用之行動電
    話門號0000000000號、0000000000號撥打林凱鴻所使用之行
    動電話門號0000000000號，以1 千元之價格，向林凱鴻購買
    第三級毒品愷他命3 公克，並由林凱鴻指示陳銘宏前往位於
    高雄市鼓山區之某統一超商交付其所購買之愷他命，以及其
    於97年9 月底某日，以其所使用之上開行動電話門號撥打林
    凱鴻所使用之上開行動電話門號，以1 千元之價格，向林凱
    鴻購買第三級毒品愷他命3 公克，並由林凱鴻指示郭興明前
    往高雄市鹽埕區西子灣附近之某撞球場交付其所購買之愷他
    命等情（陳銘宏所為多次共同販賣第三級毒品愷他命等犯行
    ，業經臺灣高等法院高雄分院以98年度上訴字第1606號、第
    1611號、第1627號判決判處應執行有期徒刑8 年，並經最高
    法院以99年度台上字第7615號判決駁回上訴確定），竟意圖
    使林凱鴻脫免刑責而基於偽證之犯意，於98年4 月16日上午
    在本院審理97年度訴字第1797號被告林凱鴻涉嫌販賣毒品案
    審判程序中，經審判長告以證人權利義務、拒絕證言權、偽
    證罪刑責後，賴冠宇同意作證並朗讀結文及簽名具結後，對
    於案情有重要關係之事項，虛偽證述略以：其係向陳銘宏、
    郭興明購買第三級毒品愷他命，並非向林凱鴻購買云云，足
    以影響刑事案件審判之正確性及妨害國家司法權之正確行使
    。
七、案經本院告發後經臺灣高雄地方法院檢察署檢察官偵查起訴
    。
    理  由
一、本件被告林凱鴻、翁宏進、郭興明、陳三星、林美惠及賴冠
    宇所犯並非死刑、無期徒刑、最輕本刑為3 年以上有徒刑之
    罪或高等法院管轄第一審案件，而其於準備程序進行中，被
    告先就被訴事實為有罪之陳述，經法官告知簡式審判程序之
    旨，並聽取公訴人及被告之意見後，本院認適宜改依簡式審
    判程序進行，爰依刑事訴訟法第273 條之1 第1 項、第284 
    條之1 規定，由本院合議庭以裁定由受命法官獨任進行簡式
    審判程序，合先敘明。
二、訊據被告林凱鴻、翁宏進、郭興明、陳三星、林美惠及賴冠
    宇對於上揭事實均坦承不諱，並有本院97年度訴字第1797號
    、98年度訴字第223 號等案件各於98年3 月20日、98年4 月
    16日、98年8 月6 日及98年5 月26日之審判筆錄暨錄音光碟
    、本院97年度訴字第1797號、98年度訴字第223 號、98年度
    訴字第664 號刑事判決1 份、臺灣高等法院高雄分院98年度
    上訴字第16 06 、1611、1627號刑事判決1 份、最高法院99
    年度台上字第7615號刑事判決1 份在卷可查（見偵二卷第10
    2 至136 頁及後附證物袋內、院四卷第53至66、76頁、院五
    卷第10至24、35至44、46、48頁、院八卷第186 至257 頁、
    院十卷第84至108 頁、院十一卷第25至42頁），足認被告林
    凱鴻等6 人之任意性自白與事實相符，應堪採信。綜上，本
    案事證明確，被告林凱鴻等6 人之犯行均堪以認定，應依法
    論罪科刑。
三、核被告林凱鴻、翁宏進、郭興明、陳三星、林美惠、賴冠宇
    所為，均係犯刑法第168 條之偽證罪。被告翁宏進有犯罪事
    實欄二所載之前科及執行紀錄，有翁宏進之臺灣高等法院被
    告前案紀錄表1 份在卷可稽，其受有期徒刑之執行完畢後，
    5 年以內故意再犯本件有期徒刑以上之罪，為累犯，應依刑
    法第47條第1 項規定，加重其刑。爰審酌被告6 人均明知作
    證及具結之義務及處罰，猶於本院審理97年度訴字第1797號
    、98年度訴字第223 號等案件審理時為虛偽之陳述，企圖誤
    導審判機關審理犯罪之正確性，耗費司法資源，並嚴重妨害
    司法發現真實，影響國家司法權之行使，被告6 人所為實不
    足取，惟考量被告6 人所為之虛偽證詞終未獲法院採納，亦
    未造成錯誤裁判結果，且犯後均能坦承犯行，態度尚可，並
    考量被告林凱鴻、翁宏進均係高職肄業之教育程度，家庭及
    經濟生活狀況均屬普通、被告郭興明係國中畢業之教育程度
    ，家庭及經濟生活狀況普通、被告陳三星則係大專畢業之教
    育程度，家庭及經濟生活狀況亦屬普通、被告林美惠為高職
    肄業之教育程度，家庭及經濟生活狀況尚佳、被告賴冠宇係
    高中畢業之教育程度，家庭及經濟生活狀況普通等一切具體
    情狀，分別量處如主文所示之刑，以資懲儆。
據上論斷，應依刑事訴訟法第273 條之1 第1 項、第299 條第1
項前段，刑法第168 條、第47條第1 項，判決如主文。
本案經檢察官劉慕珊到庭執行職務。
中    華    民    國   100    年    10    月    28    日
                      刑事第十庭  法  官  陳芸珮
以上正本證明與原本無異。
如不服本判決應於收受送達後10日內向本院提出上訴書狀，並應
敘述具體理由；如未敘述上訴理由者，應於上訴期間屆滿後20日
內向本院補提理由書（均須按他造當事人之人數附繕本）「切勿
逕送上級法院」。
中    華    民    國   100    年    10    月    28    日
                                  書記官  冒佩妤
附錄本案論罪科刑法條：
中華民國刑法第168條：
於執行審判職務之公署審判時或於檢察官偵查時，證人、鑑定人
、通譯於案情有重要關係之事項，供前或供後具結，而為虛偽陳
述者，處7 年以下有期徒刑。